# 陈版主-有限公司溢价引进战略投资者，中间介绍人介绍费该如何处理？

提问人：wangmeng3513 时间：2010-09-20 20:03:53
有限公司溢价引进战略投资者，中间介绍人介绍费该如何处理？中间介绍人按引进资金的百分比提取介绍费！按部分是费用化进当期费用还是冲减资本溢价？有何依据？

回答人：chenyiwei
回复 楼主 wangmeng3513 的帖子根据《企业会计准则第 37 号——金融工具列报》第十一条规定：“企业发行权益工具收到的对价扣除交易费用（不涉及企业合并中合并方发行权益工具发生的交易费用）后，应当增加所有者权益；回购自身权益工具支付的对价和交易费用，应当减少所有者权益。企业在发行、回购、出售或注销自身权益工具时，不应当确认利得或损失。”因此，如果可以证明该介绍费与增资募集资金直接相关，并且该增资募集的资金在会计上可被确认为所有者权益的（需关注是否存在对赌条款等可能导致该资金不能归类为权益的因素），则可以冲减该次交易形成的资本溢价。